【裁判字號】    95,易,1030
【裁判日期】    950731
【裁判案由】    竊盜
【裁判全文】
臺灣高雄地方法院刑事判決              95年度易字第1030號
公  訴  人  臺灣高雄地方法院檢察署檢察官
被      告  乙○○
上列被告因竊盜案件，經檢察官提起公訴（95年度偵字第10122
號）及移送併辦（95年度偵字第14584 號、第16859 號），本院
合議庭裁定由受命法官獨任進行簡式審判程序，判決如下：
    主  文
乙○○共同連續竊盜，累犯，處有期徒刑拾月。
    事  實
一、乙○○前於民國93年間因施用毒品及竊盜案件，經本院分別
    於93年7 月23日以93年度訴字第1014號、93年11月11日以93
    年度簡字第4022號各判處有期徒刑6 月確定，前開2 罪並經
    本院於94年2 月5 日以94年度聲字第83號裁定定應執行刑為
    有期徒刑10月確定，甫於民國94年6 月25日縮刑期滿執行完
    畢。詎乙○○猶不知悔改，復與溫萬達（另案移送本院併案
    審理）基於意圖為自己不法所有之概括犯意聯絡，而共同連
    續為下列竊盜犯行：
(一)於95年4 月4 日17時30分許，乙○○與溫萬達基於意圖為自
    己不法所有之概括犯意聯絡，由乙○○騎乘車牌號碼WIW-96
     0號輕型機車，搭載溫萬達，一同前往衛生署旗山醫院停車
    場，復由溫萬達持自備鑰匙乙把，竊取唐許月照所有、停放
    於上開停車場內之車牌號碼J9-1475 號自小貨車，得手後，
    適唐許月雲當場發覺，騎乘機車在後追趕；溫萬達遂駕駛上
    開自小貨車搭載乙○○逃離現場，沿國道10號高速公路轉國
    道3 號高速公路逃逸，嗣行至屏東縣九如鄉○○路109 號旁
    時，2 人將上開自小貨車棄置該地。又於同年月日18時50分
    許，曾鴻成在一旁把風，由溫萬達在上址附近道路旁竊取鄭
    英輝所有之車牌號碼TX -6168號自小客車，得手後，由溫萬
    達駕駛該車搭載乙○○前往高雄縣鳳山市住○○○路旁休息
    ，至同年月5 日3 時許棄車離開。嗣被害人等報案後，經警
    循線查獲上情。
(二)乙○○復與溫萬達承上揭意圖為自己不法所有之概括犯意聯
    絡，連續於95年4 月5 日4 時許，在高雄縣鳳山市○○街（
    正修大學宿舍旁），由乙○○在一旁把風，溫萬達持自備鑰
    匙竊取丙○○所有車號WO-4811 號自用小貨車1 部。嗣因溫
    萬達發現前揭竊得自用小貨車油料用完，無法駕駛該車返回
    美濃。又渠2 人於同日4 時40分許，在高雄縣仁武鄉○○路
    旁，由乙○○在一旁把風，溫萬達則持不明工具撬開車門鎖
    及電門鎖之方式，共同著手竊取車號甲○○所有GX-8991 號
    自用小貨車，惟因兩人形跡可疑，為警方人員察覺有異而上
    前盤查，溫萬達、乙○○因駕駛之車號WO-4811 號自用小貨
    車為竊得贓車，為恐犯行敗露竟駕駛該車與警方人員展開追
    逐，追至高雄縣仁武鄉○○村○○路稻田旁始為警方人員逮
    捕，此部竊行因而未遂。
二、案經高雄縣政府警察局仁武、旗山分局報告臺灣高雄地方法
    院檢察署檢察官偵查起訴及移送併案審理。
    理  由
一、本件被告乙○○所犯係死刑、無期徒刑、最輕本刑為3 年以
    上有期徒刑以外之罪，其於準備程序中就被訴事實為有罪之
    陳述，經法官告知簡式審判程序之旨，並聽取公訴人、被告
    之意見後，本院合議庭認為適宜而裁定由受命法官獨任進行
    簡式審判程序，先予敘明。
二、上揭犯罪事實，業據被告於本院審理時坦承不諱，並有下列
    證據可資佐證：
(一)犯罪事實（一）部分：證人即共犯溫萬達於警詢及偵訊中之
    證述（見警1 卷第10至12頁、偵10122 號卷第32至33頁）、
    證人即被害人丙○○（WO-4811 自小客車所有人）於警詢之
    證述（見警1 卷第16至17頁）、證人即被害人甲○○（GX-8
    99 1自小客車所有人）於警詢及偵訊中之證述（見警1卷 第
    18至19頁、偵10122 號卷第56至57頁）、證人即仁武派山所
    副所長鍾定坤於偵查中之之證述（見偵10122 號卷第57 至
    58頁）、證人即仁武派出所警員李志旗於偵查中之證述（見
    偵1012 2號卷第57至58頁）、高雄縣政府警察局仁武分局扣
    押筆錄（見警1 卷第3 至6 頁）、高雄縣政府警察局仁武分
    局扣押物品目錄表（扣押GX-8991 自小客車1 台、WO-4811
    自小客車1 台，見警1 卷第9 頁）、贓物認領保管單（丙○○領回WO-4811 自小客車，見警1 卷第24頁）、蒐證照片2
    張（WO -4811自小客車部分，見警1 卷第27頁）、贓物認領
    保管單（甲○○領回GX-8991 自小客車，見警1 卷第28頁）
    、蒐證照片2 張（GX-8991 自小客車部分，見警1卷 第31頁
    ）、案發現場位置圖（即證人鍾定坤即仁武派出所副所長所
    繪現場位置圖，見偵10122 號卷第62頁）。
(二)犯罪事實（二）部分：證人即共犯關係人溫萬達於警詢之證
    述（見警2 卷第1 至3 頁）、證人即被害人唐許月照（J9-1
    475 自小貨車所有人）於警詢之證述（見警2 卷第28至30頁
    、第31至32頁）、證人唐俊明（即被害人唐許月照之夫）於
    警詢之證述（見警2 卷第35至36頁、第37至38頁）、證人即
    被害人鄭英輝（TX-6 186自小客車所有人）於警詢之證述（
    見警2 卷第40至41頁、第42至43頁）、證人即被害人唐許月
    照、證人唐俊明指認溫萬達之切結書（見警2 卷第33頁）、
    贓物認領保管單（唐俊明領回J9-1475 自小貨車，見警2 卷
    第39頁）、贓物認領保管單影本（鄭英輝領回TX-6186 自小
    客車，見警2 卷第47頁）、蒐證照片6 張（見警2 卷第50至
    52頁）、屏東縣警察局車輛協尋證明單、高雄縣警察局車輛
    尋獲中輸入單（見警2 卷第45頁、第46頁）。
(三)是綜上證據，足見被告自白，核與事實符。從而，本案事證
    明確，被告犯行，洵堪認定。
三、按新舊法比較時，應就罪刑有關之共犯、未遂犯、連續犯、
    牽連犯、結合犯以及累犯加重、自首減輕、暨其他法定加減
    原因、與加減例等一切情形，綜其全部之結果，而為比較，
    再適用有利於行為人之法律處斷，且應就罪刑有關之一切情
    形，比較其全部之結果，而為整個之適用，不能割裂而分別
    適用有利益之條文，最高法院24年度上字第4634號、27年度
    上字第2615號判例業已明揭其旨。查被告行為後，如附表所
    示之相關法律均業經變更，並俱於95年7 月1 日施行，玆經
    整體比較結果，裁判時法並未較為有利，從而，依刑法第2
    條第1 項「從舊從輕」之規定，本件自應適用各該行為時法
    ，亦即修正前法至明，先予敘明。是核被告所為，係犯修正
    前刑法第320 條第1 項之竊盜既遂罪及同條第3 項、第1 項
    之竊盜未遂罪（即犯罪事實《二》竊取甲○○所有車輛犯行
    部分）。被告就本件竊盜犯行與與溫萬達間，有犯意聯絡及
    行為分擔，應論以共同正犯。被告先後多次竊盜犯行，均時
    間緊接，方法相同，觸犯構成要件相同之罪名，應依修正前
    刑法第56 條 連續犯之規定論以情節較重之竊盜既遂一罪，
    並加重其刑。又被告曾於93年間因施用毒品及竊盜案件，經
    本院分別於93年7 月23日以93年度訴字第1014號、93年11月
    11日以93年度簡字第4022號各判處有期徒刑6 月確定，前開
    2 罪並經本院於94年2 月5 日以94年度聲字第83號裁定定應
    執行刑為有期徒刑10月確定，甫於民國94年6 月25日縮刑期
    滿執行完畢，此有臺灣高等法院被告前案紀錄表1 份在卷可
    憑，其於有期徒刑執行完畢後5 年內，再犯本件最重本刑為
    有期徒刑以上之罪，為累犯，應依修正前刑法第47條之規定
    ，遞加重其刑。爰審酌被告正值年壯時期，不思勤奮工作，
    以賺取應得之報酬，竟以不勞而獲之手段多次行竊，應予非
    難，惟念及其於本院審理時已坦認全部犯行，不再飾詞狡辯
    ，犯後態度尚可，並慮及被害人失竊車輛均已尋獲取回等一
    切情狀，量處如主文所示之刑，以示懲儆。
四、至移送併辦意旨另以：被告乙○○與李志陞共同基於意圖為
    自己不法所有之犯意聯絡，於民國95年6 月20日15時40分許
    ，由李志陞駕駛車牌號碼OA-7391 號自小客車搭載被告乙○○，行經高雄縣旗山鎮○○○路304 巷35號後方空地時，發
    現周明清所有之白鐵板乙塊，2 人見四下無人、有機可趁，
    遂由被告乙○○下車徒手竊取上開鐵板，得手後搬運至上開
    自小客車上，正欲離去之際，旋即為周明清當場發覺，報警
    逮獲，因認被告乙○○涉有刑法第320 條第1 項之竊盜罪嫌
    等語。惟查：被告乙○○與李志陞共同竊取白鐵片之時間，
    與其與溫萬達共同竊取事實欄（一）、（二）所示被害人車
    輛之時間，相距逾2 月，且所竊取之物品不同，而據被告於
    本院審理時供稱：伊與溫萬達竊車部分係供作代步之用，與
    李志陞共同行竊部分則係欲將該白鐵片取回家中鋪設於地板
    上等語（見本院卷第59頁），顯見被告竊取車輛及白鐵片之
    目的各異，是被告於本院審理時亦自承其與李志陞共同竊取
    白鐵片之舉，係事後另行起意等語明確（見本院卷第59頁）
    ，是以，被告與李志陞共同竊盜白鐵片之竊盜犯行，與其與
    溫萬達共同竊取車輛犯行間，尚非基於連續犯之概括犯意，
    至為明確。從而，檢察官就被告此部分犯行移請併辦，既與
    本件經起訴論罪之竊盜犯行不具連續犯之裁判上一罪關係，
    基於不告不理之原則，本院自無從併予審究，應退回由檢察
    官另為適法之處理，併此敘明。
據上論斷，應依刑事訴訟法第273 條之1 第1 項、第299 條第1
項前段，刑法第2 條第1 項前段、修正前刑法（下同）第28條、
第56條、第320 條第1 項、第47條，罰金罰鍰提高標準條例第1
條前段，判決如主文。
本案經檢察官李文和到庭執行職務。
中    華    民    國    95    年    7     月    31    日
                  刑事第十二庭  法  官  林書慧
以上正本證明與原本無異。
如不服本判決，應於判決送達後10日內，向本院提出上訴狀。
                                書記官  鍾錦祥
中    華    民    國    95    年    8     月    2     日
附錄本件論罪科刑法條：
中華民國刑法第320 條（普通竊盜罪、竊佔罪）
意圖為自己或第三人不法之所有，而竊取他人之動產者，為竊盜
罪，處5 年以下有期徒刑、拘役或5 百元以下罰金。
意圖為自己或第三人不法之利益，而竊佔他人之不動產者，依前
項之規定處斷。
前2 項之未遂犯罰之。
┌───────────────────────────────────────────────┐
│附表：                                                                                        │
├──────┬─────────────┬─────────────┬───────┬────┤
│相關變更條文│行為時法（下稱舊法）之內容│裁判時法（下稱新法）之內容│比  較  理  由│備    註│
├──────┼─────────────┼─────────────┼───────┼────┤
│【罰金刑貨幣│依法律應處罰金、罰鍰者，就│中華民國94年1 月7 日法修正│刑法之貨幣單位│經依現行│
│單位之變更】│其原定數額得提高為2 倍至10│施行後，刑法分則編所定罰金│由「元（指銀元│法規所定│
│罰金罰鍰提高│倍（刑法乃係定明10倍）。第│之貨幣單位為新臺幣。94年1 │）」變更為「新│貨幣單位│
│標準條例第1 │1 條所定得提高倍數之規定，│月7 日刑法修正時，刑法分則│臺幣」，且刑法│折算新臺│
│條前段、第5 │於本條例修正後制定之法律，│編未修正之條文定有罰金者，│分則之罰金數額│幣條例第│
│條→刑法施行│不適用之；本條例修正前公布│自94年1 月7 日刑法修正施行│，亦視該分則先│2 條之規│
│法第1 之1 條│之法律，於本條例修正後修正│後，就其所定數額提高為30倍│前曾修正與否，│定折算後│
│第1 項、第2 │其罰金罰鍰數額或法律經全部│。但72年6 月26日至94年1 月│而分別提高3 或│等值，是│
│項          │修正而其罰金罰鍰數額未予變│7 日新增或修正之條文，就其│30倍。        │以新法並│
│            │更者，亦同。              │所定數額提高為3 倍。      │              │未較有利│
├──────┼─────────────┼─────────────┼───────┼────┤
│刑法第33條第│罰金：（銀元）1 元以上。  │罰金：新臺幣1,000 元以上，│罰金刑之下限，│舊法有利│
│5 款：罰金刑│                          │以百元計算之。            │由銀元10元（依│        │
│下限變更    │                          │                          │前述也提高10倍│        │
│            │                          │                          │）即新臺幣30元│        │
│            │                          │                          │，提高為新臺幣│        │
│            │                          │                          │1000元。      │        │
├──────┼─────────────┼─────────────┼───────┼────┤
│【共同正犯】│二人以上共同實「施」犯罪之│二人以上共同實「行」犯罪行│新法將共同正犯│        │
│ 刑法第28條 │行為者，皆為正犯。        │為者，皆為正犯。          │之範圍予以限縮│        │
│            │                          │                          │，不及於「陰謀│        │
│            │                          │                          │」、「預備」等│        │
│            │                          │                          │行為階段。    │        │
├──────┼─────────────┼─────────────┼───────┼────┤
│ 【連續犯】 │第56條：連續數行為而犯同一│（刪除）                  │新法刪除連續犯│被告先後│
│            │之罪名者，以一罪論。但得加│                          │之規定        │多次販賣│
│            │重其刑至2 分之1 。        │                          │              │仿冒手錶│
│            │                          │                          │              │之犯行，│
│            │                          │                          │              │依新法須│
│            │                          │                          │              │分論併罰│
│            │                          │                          │              │，依舊法│
│            │                          │                          │              │則僅論一│
│            │                          │                          │              │罪，是舊│
│            │                          │                          │              │法有利。│
├──────┼─────────────┼─────────────┼───────┼────┤
│【累犯變更】│受有期徒刑之執行完畢，或受│受徒刑之執行完畢，或一部之│前案依軍法裁判│本案不論│
│修正前刑法第│無期徒刑或有期徒刑一部之執│執行而赦免後，5 年以內故意│者，及因過失再│適用舊法│
│47條、第49條│行而赦免後，5 年以內再犯有│再犯有期徒刑以上之罪者，為│犯有期徒刑以上│或新法，│
│→修正後刑法│期徒刑以上之罪者，為累犯，│累犯，加重本刑至2 分之1 。│之罪者，是否構│均構成累│
│第47條第1 項│加重本刑至2 分之1 。累犯之│第98條第2 項關於因強制工作│成累犯，新舊法│犯，是以│
│、第2 項、第│規定，於前所犯罪依軍法或於│而免其刑之執行者，於受強制│規定互歧。且新│新法並未│
│49條        │外國法院受裁判者，不適用之│工作處分之執行完畢或一部之│法復另行增訂強│較為有利│
│            │。                        │執行而免除後，5 年以內故意│制工作執行完畢│。      │
│            │                          │再犯有期徒刑以上之罪者，以│後之擬制累犯規│        │
│            │                          │累犯論。累犯之規定，於前所│定。          │        │
│            │                          │犯罪在外國法院受裁判者，不│              │        │
│            │                          │適用之。                  │              │        │
╠═══╤══╪═════════════╧═════════════╧═══════╪════╡
║      │舊法│（1）刑法第320 條第1 項：5 年以下有期徒刑、拘役或銀元5,000 元即新臺幣 │新法並未│
║      │    │     15,000元以下、銀元10元即新臺幣30元以上罰金。                     │較為有利│
║整體比│    │（2）依舊法得依以連續犯規定論以一罪，對行為人較為有利。               │，是本件│
║      ├──┼───────────────────────────────────┤自應適用│
║較結果│新法│（1）刑法第320 條第1 項刑度：5 年以下有期徒刑、拘役或新臺幣15,000元以 │被告行為│
║      │    │     下、新臺幣1,000 元以上罰金。                                     │時之舊法│
║      │    │（2）依新法規定，不得依連續犯規定論以一罪而須以數罪分論併罰，較不利於 │規定論斷│
║      │    │     行為人。                                                         │。      │
╚═══╧══╧═══════════════════════════════════╧════╛


司法院資訊處製作；財團法人民間司法改革基金會備份。
